Inventaris van het archief van de familie Collot d'Escury en aanverwante Geslachten, 1300-1962
Nationaal Archief, Den Haag
- PERSOONLIJKE STUKKEN VAN AANVERWANTE GESLACHTEN, III.
  - DELLA FAILLE, h.
    - Bul van de universiteit van Utrecht voor Jacobus della Faille als doctor in de letteren., 1708; 356; 1 charter
  - BOSSCHAERT, i.
    Carel Jan Bosschaert was gehuwd met Emelia Christina Els Collot d'Escury, derde dochter van Simeon Petrus en Charlotte Elisabeth van der Burch.
    - Akte van huwelijksvoorwaarden tussen Carel Jan Bosschaert en Emelia Christina Els Collot d'Escury, Gelijktijdig afschrift., 1777; 357; 1 stuk
    - Beschikking van hoogbaljuw en welgeboren mannen van Delfland op een request van C.J. Bosschaert inzake het zetten van waarschuwingsborden voor voetangels en klemmen op zijn buitenplaats in de Hargpolder onder Ketel., 1794; 358; 1 stuk
  - VAN IDSINGA, k.
    Balthasar Daniel van Idsinga was gehuwd met Margaretha Theodora Collot d'Escury, achtste dochter van Simeon Petrus en Charlotte Elisabeth van der Burch.
    - Akte van huwelijksvoorwaarden tussen Balthasar Daniel van Idsinga en Margaretha Theodora Collot d'Escury., 1781; 359; 1 stuk
  - DE GIJSELAAR, l.
    Nicolaas de Gijselaar was gehuwd met Martha Francina Collot d'Escury, negende dochter van Simeon Petrus en Charlotte Elisabeth van der Burch.
    - Brief van Nicolaas de Gijselaar aan zijn vrouw over de intocht van de Pruissische troepen in Gorinchem., 1787; 360; 1 stuk
    - Brieven van Simeon Petrus Collot d'Escury aan zijn dochter en schoonzoon de Gijselaar., 1789-1794; 361; 2 stukken
  - VAN TUYLL VAN SEROOSKERKEN, m.
    Carel Emanuel baron van Tuyll van Serooskerken was gehuwd met Elisabeth Henriette Emilie barones Collot d'Escury, dochter van Hendrik en Maria Susanna Fagel.
    - Akte van ondertrouw van Carel Emanuel van Tuyll van Serooskerken en Elisabeth Henriette Emilie Collot d'Escury., 1804; 362; 1 stuk
    - Concept-overeenkomst tussen Mevrouw E. van Tuyll van Serooskerken-Collot d'Escury en haar oom Robert Collot d'Escury over afstand van familiestukken -portretten, papieren en andere voorwerpen door de eerste aan de laatste., 1827; 362A; 1 stuk
  - QUARLES VAN UFFORD, n.
    Jhr. Jacob Jan Quarles van Ufford was gehuwd met Adriana Johanna barones Collot d'Escury, dochter van Hendrik en Ida Cornelia Rees.
    - Stukken van jhr. Jacob Jan Quarles van Ufford betreffende de nalatenschap van Maria Anthonia Rees, douairière van der Dussen, 1846 1847; met retro-acta., 1826 en 1840.[1826-1847]; 363; 1 omslag
      Jan Willem André Collot d'Escury was mede - executeur testamentair naast jhr. J.J. Quarles van Ufford. Zie ook inv. nrs. 175, 183 en 236.
  - REINWARDT, o.
    Caspar Georg Carl Reinwardt (1773-1854) huwde de weduwe Calkoen - van IJsseldijk, moeder van Johanna Jacoba Calkoen, eerste echtgenote van Carel Jan baron Collot d'Escury.
    - Brief van prof.dr. K.F.Ph. Martius te München, lid van de Kgl. Bayerische Akademie der Wissenschaften, aan prof. Reinwardt te Leiden., 1848; 364; 1 stuk
    - "Goenoeng Goentoer", d.w.z. de Donderberg "één der brandende vuurbergen op Java, gelegen in het regentschap Bandoeng". Uittreksel van prof. Reinwardt uit zijn dagboek., 1852; 365; 1 stuk
- STUKKEN BETREFFENDE HET BEZIT VAN ONROERENDE GOEDEREN, IV.
  Deze afdeling betreft ook renten uit onroerend goed. Zie voor onroerende goederen tevens: Stukken, waarvan het verband met het archief niet is gebleken.
  - Heerlijkheden en andere leengoederen
    - Akte van belening van jhr. Johan Willem du Faget met de ambachtsheerlijkheid Heinenoord met toebehoren door de Staten van Holland en West-Friesland., 1657; 366; 1 charter
      De oorspronkelijke beschrijving van de ambachtsheerlijkheid in de akte luidt: "allen visscherijen ..... voor Barendrecht in den Wale aen de zuidtzijde ten halven diepe toe ..... ende noch het landt, ambachten, thienden ende vogelrijen ..... die daerop verschijnen mogen". Heinenoord kwam later in het bezit van Hendrik Collot d'Escury.
    - Akte van belening van Cornelis van Blijenburg Heymansz. met de ambachtsheerlijkheden Ketel en 's-Grovenambacht en een huis in Den Haag met toebehoren uit de nalatenschap van zijn oudoom heer Cornelis van Mierop door Philips II als graaf van Holland., 1573; 367; 1 charter
      Zie inv. nrs. 272 en 373.
    - Akte van belening van Cornelia Vincent Dammasdr., echtgenote van Heyman Adriaensz. van Blijenburg met een jaarrente van de helft van 15 Engelse nobelen uit de heerlijkheid Putten door Karel V als graaf van Holland en heer van Putten, 1540; met akte van opdracht van dit leen door haar grootvader mr. Vincent Corneliszn., 368; 1 charter met 1 transfix
    - Akte van belening van Cornelis van Blijenburg Heymansz. als erfgenaam van zijn moeder met het houtgeld van Pijnacker, acht morgen in Nieuwkoop en voornoemde Puttense rente door Philips II als graaf van Holland en heer van Putten., 1561; 369; 1 charter
    - Akte van belening van Heyman van Blijenburg cls erfgenaam van zijn broeder Wolphert met voornoemde Puttense rente door de Staten van Holland en West-Friesland., 1644; 370; 1 charter
    - Akte van belening van Cornelis van Blijenburg Heymansz. met de hofstede Spierinxhouck met toebehoren uit de nalatenschap van zijn oudoom heer Cornelis van Mierop door Philips graaf van Ligne als heer van Wassenaar., 1573; 371; 1 charter
      Beschadigd. Zie inv. nr. 272. 45
    - Akte van belening van mr. Vincent Cornelisz. met de vogelarij, stalen, venen, buitengorzen en zegenworp van West-Barendrecht door Karel V als graaf van Holland, 1524; met akte van opdracht door Jacob van Minnebeke Jacobsz., 1523; 372; 1 charter met 1 transfix
      Dit leen kwam in 1572 aan Adriaen van Blijenburg Heymansz. Zie inv. nr. 272.
    - Akte van verkoop van een huis van Cornelis van Blijenburg gelegen bij de Bospoort in Den Haag, leengoed van de grafelijkheid van Holland, met de daarbij behorende landerijen., 1603; 373; 1 charter
      De Dordtse familie Van Blijenburg heeft dank zij dit goed haar naam gegeven aan een Haagse straat: het Bleijenburg Zie ook inv. nrs. 272 en 367.
    - Akte van belening van jhr. Johan Canter met twee morgen land in Breukelerweert bij Utrecht door Arnold van Aeswijn, heer van Ruwiel., 1619; 374; 1 charter
      De dochter van de beleende, Anna Canter was de tweede vrouw van Dingeman de Vriese, schoonvader van Adriaen van Blijenburg.
    - Akte van belening van Johan Berck, ridder met 47 morgen land in de Mijlpolder door Cornelis van der Mijle, ambachtsheer van der Mijle, 1619; met retro-acta, 1615-1616., [1615-1619]; 375; 1 charter en 3 stukken
    - Akte van belening van Charlotte Elisabeth van Blijenburg, vrouwe van Sliedrecht en Naaldwijk, echtgenote van Johan van der Burch, met ruim drie morgen land in Hendrik-Ido-Ambacht door Maurits Lodewijk graaf van Nassau van de Lecq als heer van de Lecq., 1700; 376; 1 charter
    - Akte van belening van Simeon Petrus Collot d'Escury met het leengoed voornoemd namens de minderjarige heer van Lekkerkerk en Zuidbroek na opdracht van zijn schoonvader mr. Johan van der Burch, heer van Naaldwijk., 1740; 377; 1 charter
  - Huizen in eigendom
    - Akte van overdracht van een huis bij de Mennebrug te Dordrecht door Henrick van Nispen aan Willem van Beveren., 1596; 378; 1 charter
    - Akte van scheiding van de boedel van wijlen Adriana J. van den Santheuvel, waaruit Ida Cornelia Rees, echtgenote van Hendrik Collot d'Escury van Heinenoord, 1/3 deel van een huis aan de Kneuterdijk in Den Haag verkreeg, Gelijktijdig afschrift., 1811; 379; 1 stuk
      Thans Kneuterdijk nr. 6, bekend als het Johan de Witthuis.
    - Akte van schuldbekentenis van Hendrik Collot d'Escury enzijn vrouw Ida Cornelia Rees aan Anna M. Stas, weduwe Schwartzmann, met het huis aan de Kneuterdijk als onderpand., 1813; 380; 1 stuk
    - Stukken betreffende het beheer van het huis aan de Kneuterdijk., 1827-1835; 381; 6 stukken
  - Landerijen in eigendom
    - Akte van overdracht van land met een huis, kavel no. 60, in de Beemster door Jan Willems Kil namens Cornelis Aryaens Backer aan mr. Francois van der Burch, 1623; met retro-acta, 1617 en 1619., [1617-1623]; 382; 6 charters
      De charters zijn door transfixie met elkaar verbonden.
    - Akte van huur van vijf morgen land in de Zijdewij bij Dordrecht toebehorend aan Heyman en Adriaen Adriaensz. van Blijenburg door Adriaen Pouwelsz. en Lau Ariesz.., 1543; 383; 1 charter
    - Akte van overdracht van 1/24 deel van zekere dijk-ettingen, slijken en zanden aan de Coorndijk (Goudswaard) aan mr. Dingeman de Vriese door de Staten van Holland en West-Friesland., 1636; 384; 1 charter
    - Rentebrieven ten laste van mr. Adriaen van Blijenburg Adriaensz. en diens erven, verzekerd op landerijen bij de Oostendam in Hendrik - Ido-Ambacht, met akte van overdracht van één dezer rentebrieven en kwitanties in zake de aflossing, 1571-1614; 385; 3 charters met 1 transfix en 3 stukken
    - Akte van overdracht van een hofstede "KreeckeSte" met landerijen in Groot Cromstrijen ofwel Klaaswaal door Gillis Pandelaert aan Johan van der Burch, 1648; met retro-acta, 1629 en 1636., [1629-1640]; 386; 3 charters
    - Akte van erkenning van de eigendom van Adriaen en Cornelis van Blijenburg en Adriaen Steur elk voor een vierde gedeelte van zekere landerijen in Kijfhoek, afkomstig van het klooster Eemstein door Jacob Pieters Vos., 1582; 387; 1 stuk
    - Akte van overdracht van ruim elf morgen land in de heerlijkheid Twintighoeven in de polder Wieldrecht door Blasius van Haarlem de Jonge aan mrs. Johan van der Burch en Pompejus Berck, 1663; met retro-acte., 388; 2 charters
    - Akten van overdracht van landerijen in Klein Waspik aan Cornelis van Blijenburg Adriaensz., 1588-1595; 389; 3 charters
- GENEALOGIEËN EN ANDERE VERZAMELDE STUKKEN, V.
  - Genealogiën en kwartierstaten van de familie Collot d'Escury en aanverwante geslachten
    Zie ook inv. nrs. 12 en 18.
    - "Livre de ma genealogie", door Henri Collot d'Escury, 1732, door zijn nakomelingen voortgezet tot 1852., [1732, tot 1852]; 390; 1 deel
      Dit boek bevat het levensverhaal van de auteur, gedeeltelijk ook van zijn vader Daniel. Het onderhavige, oorspronkelijke exemplaar is met wapenafbeeldingen verlucht. Bovendien heeft het losinliggende aantekeningen van Daniel voornoemd en andere bijlagen. Gepubliceerd is het onder de titel "Les Collot d'Escury, réfugiés en Hollande et en Angleterre 1685-1834. Extrait de l'histoire généalogique de la famille Collot d'Escury" in "Bulletin de la Société de l'Histoire du Protestantisme Français", 10e année-1861, pp. 306-318.
    - "Livre de ma genealogie" alsvoren, 1732. Kopie door Simeon Petrusen Emond Els Collot d'Escury, 1763; met bijlagen., [1732, 1763]; 391; 1 deel en 1 omslag
    - "Livre de ma genealogie" alsvoren, 1732. Kopie van het eerste gedeelte (door Emond Collot d'Escury), z.d., [1732 en z.d.].; 392; 1 omslag
    - Genealogiën van de familie Collot d'Escury en aanverwante geslachten al dan niet met wapenafbeeldingen., 18e-20e eeuw.; 393; 1 pak
    - Genealogie van de familie Collot d'Escury met wapenafbeeldingen. Franse tekst., (ca. 1800); 394; 1 deel
      Een bewerking in het Nederlands ligt los voorin.
    - "Kaart van de Genealogie der Familien Sweerts de Landas en Collot d'Escury, toebehorende aan Robert Collot d'Escury" met wapenafbeeldingen., (ca. 1760); 395; 1 rol
      Vermoedelijk betreft het hier de stamboom, genoemd in inv. nr. 78.
    - Aantekeningen van genealogische aard betreffende de familie Collot d'Escury, ook afzonderlijke leden en aanverwanten; met bijlagen., 18e-20e eeuw.; 396; 1 pak
    - Genealogieën en kwartierstaten van de familie Sweerts de Landas en aanverwante geslachten benevens van de familie Van Alendorp, met wapenafbeeldingen enz.., 18e-19e eeuw.; 397; 1 omslag
    - Kwartierstaten van Simeon Petrus en zijn tweede echtgenote Anna Magdalena della Faille., 18e eeuw.; 398; 3 stukken
      De beide kwartierstaten van Simeon Petrus worden in een rol bewaard.
    - Kwartierstaten van Gerrit Martin du Tour., 18e eeuw.; 399; 2 stukken
      Vader van Wilhelmina Christina du Tour, echtgenote van Johan Marthe Collot d'Escury.
    - Staat van afstammelingen van Willem d'Edel Joostz. en Ida van der Dusse., (ca. 1700); 400; 1 stuk
      De familie Van der Dussen was via de familie Rees geparenteerd aan Collot d'Escury.
    - Genealogieën van de geslachten De Smeth en d'Oultremont, 19e eeuw.; 401; 1 katern en 1 stuk
      Agathe Amélie de Smeth was de eerste vrouw van Henrik Collot d'Escury (1806-1869). Haar grootmoeder J. S. Hartsinck hertrouwde met F.L.F.M. graaf d'Oultremont, uit welk huwelijk Henriëtte-tweede echtgenote van koning Willem I-werd geboren.
    - Aantekeningen en verzamelde stukken van genealogische aard betreffende aanverwante families: Backer, Bosschaert, De Gijselaar, De Lannoy, Van Lennep, Melvill van Carnbee, Le Menager, Quarles van Ufford, De la Vallette, Geschreven en gedrukt., 17e-19e eeuw.; 402; 1 omslag
  - Genealogieën en kwartierstaten van de familie Van Blijenburg en aanverwante geslachten
    Zie voor genealogieën van de families Bogaard en Schoyte respectievelijk inv. nrs. 316 en 314.
    - Genealogie van de familie Van Blijenburg., 1300-1625; 403; 1 deel
      Met enkele los inliggende bijlagen.
    - Genealogische aantekeningen van mr. Adriaen van Blijenburg, beginnend met de dood van zijn vader in, 1609; 404; 1 deel
      Met los inliggende bijlage.
    - Genealogische aantekeningen van Adriaen Adriaensz. van Blijenburg, heer van Naaldwijk, beginnend met de dood van zijn vader in, 1630; 405; 1 deel
    - Genealogieën en kwartierstaten van de familie Van Blijenburg met desbetreffende aantekeningen, wapenafbeeldingen enz., met enkele latere toevoegingen., 16e-17e eeuw.; 406; 1 pak
    - Genealogieën van aan de familie Van Blijenburg verwante Dordtse geslachten: Beaumont, Van Beveren, Bol, Boot, Van Borssele van der Vere, De Cock, Cool, Diemen, Kerckhoff, Merwede, Oem, Segwaert, Slingelandt, De Vriese, Van Westphalen, De Witth, opgesteld door Adriaen Adriaensz. van Blijenburg, heer van Naaldwijk, met wapenafbeeldingen en aan het slot een kwartierstaat van de auteur., 17e eeuw.; 407; 1 omslag
    - Aantekeningen van genealogische aard betreffende de families Van der Burch, Van Blijenburg en andere Dordtse geslachten, Oorspronkelijk en in afschrift., 17e-18e eeuw.; 408; 1 omslag
      Hierbij een gedrukt blad met wapens van regenten.
  - Wapentekeningen met betrekking tot de familie Collot d'Escury en aanverwante geslachten
    Zie voor een tekening van het familiewapen Mauritz inv. nr. 199.
    - Tekening van het wapen van Simeon Petrus Collot d'Escury, heer van Naaldwijk, met zestien kwartierwapens, en tekeningen van het wapen van zijn tweede echtgenote Anna Magdalena della Faille, respectievelijk met acht en zestien kwartierwapens., 1758, z.d.; 409; 3 stukken
    - Tekeningen van de alliantiewapens Collot d'Escury-van Zanen en Isarn-Collot d'Escury benevens lakafdruk van de alliantiewapens Collot d'Escury-Lestevenon met tekening en beschrijving van het wapen Lestevenon., 18e eeuw.; 410; 4 stukken
      De twee tekeningen van de alliantiewapens Collot d'Escury van Zanen in knipselvorm, één bestemd voor de bruidegom, één voor de bruid, zijn een geschenk van de M.A.O.C. Gravin van Bylandt-Stichting.
    - Tekeningen van het wapen van Marten Christiaen Sweerts de Landas, heer van Oirschot, met zestien kwartierwapens, benevens tekeningen van het gevierendeelde wapen van zijn zoon Jacob Dirck, van de kwartierwapens van zijn vrouw en zwagers van Els tot Boedelham en van het familiewapen Hoefnagel., 1741, z.d.; 411; 5 stukken
    - Tekening van het wapen van Marc Willem du Tour met acht kwartierwapens., 18e eeuw.; 412; 1 stuk
      Marc Willem du Tour was de grootvader van Wilhelmina Christina du Tour, echtgenote van Johan Marthe Collot d'Escury.
  - Familie-berichten en andere verzamelde stukken
    De meeste van deze stukken zijn verzameld ter documentatie van de familiegeschiedenis.
    - Doop-, trouw-, overlijdens- en begraafakten, 1587-1886. Authentieke afschriften en extracten, 1697-1887., [1587-1887]; 413; 1 omslag
      Merendeels voor genealogische doeleinden verzameld door Simeon Petrus en Emond Els Collot d'Escury.
    - Huwelijks- en ondertrouwberichten., 1785-1911; 414; 1 omslag
      Hierbij enkele in de vorm van fotokopieën.
    - Overlijdensberichten., 1744-1929; 415; 1 omslag
    - Gedichten en prozastukken op de familie betrekking hebbende met inbegrip van huwelijkszangen en grafschriften, Geschreven en gedrukt., 1584-1852; 416; 1 omslag
      De gebundelde huwelijksgedichten voor de bruidsparen Collot d'Escury-della Faille en Collot d'Escury-van Zanen zijn een geschenk van de M.A.O.C. Gravin van Bylandt-Stichting. Zie ook inv. nrs. 73, 157 en 298.
    - Menukaarten en andere stukken betreffende huwelijken, Gedrukt., 1860-1929; 417; 1 omslag
    - Kranten uit familieoogpunt van belang en verdere drukwerken., 1768-1902 en z.d.; 418; 1 omslag
      Een exemplaar van The Times van 24 januari 1828 met betrekking tot de Kaapse tijd van Simeon Jacob Carel Collot d'Escury (overl. 1827) komt voor in inv. no. 396. Overigens bevinden zich hierbij ook kranten, die voor andere doeleinden verzameld zijn; bovendien enkele geschreven uittreksels van krantenartikelen.
    - Brief van S.P. Collot d'Escury aan de heer du Bois de Chaillou van Alendorp inzake de adeldom van André Collot, heer van Escury en Landauran, Afschrift van Robert Collot d'Escury., 1758. 1831; 419; 1 stuk
    - Akte van huwelijksvoorwaarden tussen Daniel Collot, heer van Escury en Landauran en Anne Catherine de la Vallette benevens akte van toewijzing van meubilair uit het huis la Touche door de vader van de bruid, opgemaakt voor notaris M. Fey te Azay-le-Rideau bij Chinon, 1677 en 1679. Afschrift, afgegeven door notaris Jahan te Thilouze gelegaliseerd door J. Cormier de la Picardière, luitenant-generaal van Touraine, 1761; met afzonderlijk afschrift van genoemde legalisatie, z.d., [1761-1679 en z.d.].; 420; 2 stukken
    - "Verklaring van schepenen der stad 's-Bosch tot betoog dat Daniel zoone van André Collot d'Escury bij Catherine de la Vallet zijn huijsvrouwe elf kinderen in egt heeft verwekt", opgemaakt ten behoeve van Simeon Petrus en Emond Els Collot d'Escury., 1759; 421; 1 charter
    - Testament van Daniel Collot d'Escury, 1714. Notariëel afschrift, 1752., [1714,1752]; 422; 1 stuk
    - Brief van E.D.P. de la Ville du Bois aan M. Guillon, dominee van de Waalse Kerk te Maastricht, betreffende doopextracten van leden van de familie Collot d'Escury, 1723. Afschrift van genoemde predikant, bestemd voor Simeon Petrus en Emond Els Collot d'Escury, 1758., [1723,1758]; 423; 1 stuk
    - Lijst van archiefstukken met betrekking tot kerkelijke en wereldlijke aangelegenheden van Sliedrecht c.a., 1503-1684, en opschrift van een procesdossier in een grensgeschil tussen de heren van Sliedrecht en Naaldwijk, z.d. (18e eeuw)., [1503-28e eeuw]; 423A; 2 stukken
      De archiefstukken, waar het om gaat, moeten-voor zover bewaard gebleven- in het familiearchief Van Bylandt berusten. Zie Inleiding, blz. III.
    - Stukken betreffende de relaties van de familie Collot d'Escury tot de kerk van Sliedrecht, haar grafkelder en wapenborden aldaar, (ca. 1770)-1826; met latere aantekeningen, z.d., [1770-1826 en z.d.].; 424; 1 omslag
    - Testament van Simeon Petrus Collot d'Escury, 1777; met codicillaire disposities, 1790, 1799, en akte van overdracht van de heerlijkheden Naaldwijk en Sliedrecht aan Hendrik Collot d'Escury, heer van Niemandsvriend, door de overige erfgenamen, 1800. Afschriften, bestemd voor Balthasar Daniel van Idsinga en zijn vrouw Margaretha Theodora Collot d'Escury, 1800. Fotokopieën., [1777-1800]; 425; 1 omslag
      De originele stukken bevinden zich in het bezit van ir. M.A. van Idsinga.
    - Akte van overdracht van een huis aan de Leuvehaven door ds. D.Z. Chatelain, aan M.C. des Amorie, weduwe Beeldemaker, gepasseerd voor schepenen der stad Rotterdam mr. A. Gevers Deijnoot en jhr. Johan Marthe Collot d'Escury., 1775; 426; 1 stuk
    - Proceszak van een zaak tussen mr. Hendrik Collot d'Escury van Niemandsvriend contra mr. Hendrik Onderwater voor het Hof van Holland., z.d.; 427; 1 zak
    - Levensbeschrijving van Hendrik baron Collot d'Escury van Heinenoord benevens een kort artikel in het Duits over zijn betekenis als Nederlands auteur., 19e eeuw.; 428; 3 stukken
      Zie voor een autobiografie inv. no. 155.
    - "Antwoord aan mr. H.F. baron van Zuylen van Nijevelt op zijn Iets over het Haagse Bosch door mr. H. baron Collot d'Escury, ontvanger der Domeinen", Gedrukt., 1860; 429; 1 katern
    - Toespraak van Z.K.H. Prins Frederik der Nederlanden bij gelegenheid der onthulling van de Gedenknaald te Scheveningen, beantwoord namens de Gemeente 's-Gravenhage door de wethouder mr. H. baron Collot d'Escury., 1865; 430; 1 katern
    - Beschrijvingen van de loopbaan van de zee-officier Antoine baron Collot d'Escury., 19e eeuw.; 431; 1 omslag
      Zie voor een autobiografie van Antoine Collot d'Escury inv. nr. 225.
    - "Boeginees heldendicht op Daeng Kalaboe,waarin onder andere de dood van den ambtenaar T. baron Collot d'Escury en de zegepraal der Hollandsche wapenen bezongen worden", door dr. B.F. Matthes. Gedrukt; met andere desbetreffende stukken., 1855-(ca. 1860); 432; 3 stukken
    - Akten, afschriften van akten en extracten uit kerkelijke registers, betrekking hebbend op de families Collot d'Escury, De la Vallette, Sweerts de Landas, Lopez de Villanova en Van Els sedert het jaar 1611., 1725-1763; 433; 1 band
    - Register met akten, aantekeningen, wapenafbeeldingen enz. betreffende de familie Collot d'Escury en aanverwante geslachten, opgesteld ten behoeve van Simeon Petrus en Emond Els Collot d'Escury., 1753-1771; 434; 1 deel
      Er zijn twee exemplaren van dit register, nagenoeg gelijk van inhoud, beide in rood met goud gesierde band. De Collot d'Escury-Stichting heeft het oorspronkelijke exemplaar buiten het archief gehouden. Het archiefexemplaar is door Robert Collot d'Escury nog aangevuld in 1831; voorin ligt een lijst van familiepapieren van de hand van Emond Els.
    - Attestatie van de wapenkoning P.A. de Launay over de acht kwartieren van Jacob Ferdinand Sweerts, 1660. Vidimus van schepenen en raden van 's-Hertogenbosch, 1671, in de vorm van een notariëel afschrift van 1760., [1660-1760]; 435; 1 stuk
      Zie inv. nr. 246.
    - Akten en een brief betreffende de familie Sweerts de Landas, 1228-1769. Afschriften, 1660-1769 en z.d., [1228-1769 en z.d.].; 436; 1 omslag
    - "Memorie - Boek en Korten inhoud van de Contracten tusschen de Wel-Eerwaarde Classis van Zalt-Boemel ter eenre en wijlen de Hoog Edele Geboore Heer Johan van der Burch, in Leeven Heer van Sliedregt ter andere Sijde ....." met betrekking tot een drietal beurzen, samengesteld door Simeon Petrus Collot d'Escury, met een vervolg over de financiële afwikkeling., 1759-1800; 437; 1 deel
      De kinderloze Johan van der Burch Françoisz., stichter van genoemde beurzen, neef van Simeon Petrus' schoonvader, was in 1758 overleden.
    - Geslachtsregister Van der Burch met akten en wapenafbeeldingen, 1760. Afschrift, 1803., [1760, 1803]; 438; 1 deel
      Met drie ingehechte dan wel inliggende bijlagen.
    - Geslachtsregister als het voorgaande., z.d.; 439; 1 deel
      Met drie inliggende bijlagen.
    - Koperplaat met portret van Adriaen van Blijenburg en toepasselijk gedicht benevens de tekst van twee andere gedichten., 1676; 440; 2 stukken
      Bedoeld is Adriaen van Blijenburg (1532-1582), medestander van de prins van Oranje in 1572. De gravure is afgedrukt in M. Balen "Beschrijving der stad Dordrecht" (Dordrecht 1677), fol. 124.
    - Akte van Jacobus I houdende de verheffing van Jacob Magnus tot ridder, 1615. Afschrift in vertaling, 18e eeuw., [1615, 18e eeuw]; 441; 1 stuk